臺灣臺北地方法院民事裁定
111年度抗字第473號
抗  告  人  陳文峯  

                      指定送達臺北市○○區○○○路0段000號00樓
相  對  人  楊賜偉  
上列當事人間本票裁定事件，抗告人對於本院於民國111年9月20
日所為111年度司票字第13762號裁定提起抗告，本院裁定如下：
    主  文
抗告駁回。
抗告費用新臺幣壹仟元由抗告人負擔。 
    理  由
一、本件相對人以其執有抗告人所簽發、如附表所示本票(下稱
    系爭本票)，屆期提示未獲付款為由，依票據法第123條規定
    聲請裁定許可強制執行，經原裁定准許。抗告人不服，提起
    抗告。抗告意旨略以：伊與相對人間根本無任何債權債務關
    係存在，相對人必須就系爭本票之原因關係負舉證責任，否
    則系爭本票債權即不存在，爰提起抗告，請求廢棄原裁定等
    語。
二、按本票執票人，依票據法第123條規定，聲請法院裁定許可
    對發票人強制執行，係屬非訟事件，此項聲請之裁定，及抗
    告法院之裁定，僅依非訟事件程序，以審查強制執行許可與
    否，並無確定實體上法律關係存否之效力，如發票人就票據
    債務之存否有爭執時，應由發票人提起確認之訴，以資解決
    (最高法院57年台抗字第76號判例意旨參照)。
三、本件相對人主張執有抗告人所簽發之系爭本票，並免除作成
    拒絕證書，詎屆期提示未獲付款等情，已據提出表明為本票
    之文字、金額、無條件擔任支付，且發票人欄有抗告人簽名
    之本票為憑，就形式觀之，已符合票據法第120條所定本票
    應載事項。原裁定從形式審查予以准許，並無不合。抗告人
    雖以兩造之間並無任何本票原因關係存在等情資為抗辯，然
    前揭抗辯事項，核屬票據法律關係存否之實體事項，抗告人
    所稱即使有據，依首揭說明，亦應由抗告人另行提起確認本
    票債權不存在訴訟請求救濟，並非本件非訟程序所得審究。
    抗告人執此指摘原裁定不當，求予廢棄，為無理由，應予駁
    回。
四、據上論結，本件抗告為無理由，依非訟事件法第46條、第21
    條第2項、第24條第1項，民事訴訟法第495條之1第1項、第4
    49條第1項、第95條、第78條，裁定如主文。
中　　華　　民　　國　　111 　年　　11　　月　　21　　日
            民事第八庭  審判長法  官  蔡世芳

                              法  官  宣玉華

                              法  官  鄧晴馨
以上正本係照原本作成。
本裁定不得抗告。
中　　華　　民　　國　　111 　年　　11　　月　　21　　日
                              書記官  林鈞婷  
附表：                                        編號 發票日 票面金額 到期日 提示日即利息 票據號碼   （新臺幣）  起算日  001 110年7月26日 50,000元 未記載 111年6月5日 CH0000000 002 110年8月17日 30,000元 未記載 111年6月5日 CH0000000 003 110年8月23日 40,000元 未記載 111年6月5日 TH0000000 004 110年9月10日 30,000元 未記載 111年6月5日 TH No003714 005 110年9月10日 20,000元 未記載 111年6月5日 TH No003715 006 110年9月13日 20,000元 未記載 111年6月5日 SR No295902 007 110年9月29日 40,000元 未記載 111年6月5日 TH No003635